臺灣高等法院刑事判決　　　　　　　　100年度上訴字第883號
上　訴　人　臺灣板橋地方法院檢察署檢察官
被　　　告　黃姿瑜
選任辯護人　林宗竭律師
上列上訴人因被告違反毒品危害防制條例案件，不服臺灣板橋地
方法院99年度訴緝字第56號，中華民國100 年1 月13日第一審判
決（起訴案號：臺灣板橋地方法院檢察署98年度毒偵字第3986號
），提起上訴，本院判決如下：
    主  文
原判決撤銷。
黃姿瑜施用第一級毒品，處有期徒刑柒月，扣案第一級毒品海洛
因驗餘淨重壹點柒壹公克沒收銷燬，其包裝袋兩只沒收；又施用
第二級毒品，處有期徒刑參月，扣案含甲基安非他命成份第二級
毒品驗餘淨重肆點參貳公克沒收銷燬，其包裝袋陸只沒收。有期
徒刑部分應執行有期徒刑捌月。
    事  實
一、黃姿瑜前因施用毒品，經臺灣桃園地方法院97年度毒聲字第
    474 號裁定移送勒戒處所執行觀察、勒戒後，認無繼續施用
    毒品傾向，於民國97年8 月21日釋放，由臺灣桃園地方法院
    檢察署檢察官於97年9 月1 日以97年度毒偵字第3530號為不
    起訴處分確定。詎其不知悔改，基於施用第一、二級毒品之
    各別犯意，依序於98年5 月30日20時35分許經警採尿回溯26
    小時及回溯96小時之期間內某時（均扣除人身自由為警拘束
    之無從施用毒品期間），分別施用第一級毒品海洛因及第二
    級毒品甲基安非他命各1 次。嗣於98年5 月30日18時40分許
    ，為警在臺北縣板橋市（現改制為新北巿板橋區○○○街與
    太和街口執行盤查，查扣得其持有第一級毒品海洛因2 包（
    驗餘淨重1.71公克，包裝袋總重0.44公克，純度65.49 ％）
    、含甲基安非他命成份之第二級毒品6 包（原總淨重4.35公
    克、驗餘總淨重4.32公克）及與施用毒品無關之塑膠分裝袋
    60個等物，於98年5 月30日20時35分許，經警採集其尿液檢
    體送請臺灣尖端先進生技醫藥股份有限公司（下稱臺灣尖端
    先進生技公司），以酵素免疫分析法、氣相層析質譜儀分析
    法檢驗後，發現有海洛因代謝物嗎啡及甲基安非他命陽性反
    應，乃查悉上情。
二、案經臺北市政府警察局內湖分局移送臺灣板橋地方法院檢察
    署檢察官偵查終結提起公訴。
    理  由
一、訊據被告黃姿瑜於本院100 年4 月20日審理時固坦承其有非
    法施用海洛因及甲基安他命及持有本件扣案海洛因及甲基安
    非他命等行為（見本院100 年4 月20日審判筆錄第5 、6 頁
    ）。惟辯稱：本件為警方非法逮捕、非法搜索扣押毒品及非
    法採驗被告尿液檢體，該等非法取得證物連同衍生之本件濫
    用藥物檢驗報告書、毒品鑑定書及鑑驗通知書，均應排除其
    證據能力，縱認被告自白施用毒品，亦無其他補強證據，依
    刑事訴訟法第156 條2 項規定，不能認定被告犯施用第一級
    及第二級毒品罪云云。
二、經查：
（一）被告於98年5 月30日20時35分許，經警採集其尿液檢體，
      送請臺灣尖端先進生技公司以酵素免疫分析法、氣相層析
      質譜儀分析法檢驗後，發現有海洛因代謝物嗎啡及甲基安
      非他命陽性反應，有臺北市政府警察局偵辦毒品案件檢體
      編號038596號尿液檢體委驗單、臺灣尖端先進生技公司於
      2009年6 月10日出具之濫用藥物檢驗報告書可憑（見臺灣
      板橋地方法院檢察署98年度毒偵字第3986號偵查卷第45、
      48頁）。而被告為警於臺北縣板橋市○○街與太和街口查
      獲所扣得其持有之粉末物2 包與結晶體6 包，分經法務部
      調查局及臺北市政府警察局刑事鑑識中心鑑定結果，上述
      粉末物為海洛因，合計驗餘淨重1.71公克，純度65.49％
      ，包裝袋總重0.44公克；至結晶體有甲基安非他命成份，
      原總淨重4.35公克、驗餘總餘淨重4.32公克，此有法務部
      調查局濫用藥物實驗室98年7月15日調科壹字第09823019
      860號鑑定書、臺北市政府警察局98年6月11日北市鑑毒字
      第117號鑑驗通知書可稽（見同上偵查卷第50、56頁）。
      上開被告尿液檢體之濫用藥物檢驗報告書與關於海洛因及
      甲基安非他命之鑑定書及鑑驗通知書，分別係臺灣尖端先
      進生技公司、法務部調查局及臺北市政府警察局刑事鑑識
      中心，依據檢察官之概括授權委託而作成之書面鑑定意見
      ，依刑事訴訟法第159條第1項立法理由說明及206條第1項
      規定，得為傳聞之例外，合先敘明。
（二）就被告上述辯解，觀諸本件卷附臺北巿政府警察局內湖分
      局搜索扣押筆錄及扣押物品目錄表之記載（見同上偵查卷
      第11至13、15頁），本案係臺北市政府警察局內湖分局偵
      查隊分隊長蔡進福及偵查佐黃新進，於98年5 月30日下午
      6 時30分起至同日時40分止，在臺北縣板橋巿永豐街與太
      和街口，對被告執行搜索扣押，並扣得前述被告持有之海
      洛因2 包及含甲基安非他命成份毒品6 包等物。至執行之
      依據則勾選「所有人或保管人任意提出或交付之物予以扣
      押」一欄。又黃新進偵查佐於原審證稱：98年5 月30日當
      天係分隊長蔡進福之線民接獲線報表示有人在永豐街與太
      和街口那邊買賣毒品，蔡進福就帶我與另1 名綽號大頭之
      義工過去，並請我與綽號大頭之義工在路口等看看有沒有
      人在那邊出入，那時我發現被告從1 輛白色自用小客車下
      車後，就直接走到路口的1 棟3 層樓房子門口按門鈴，然
      後有1 名男子開門，我怕被告進去後無法再追查，就上前
      出示證件並表明身分，直接跟被告說我等有接獲線報表示
      有人進行毒品交易，請其配合調查，如果身上有違法的東
      西就直接交出來，被告很配合地從其背包上的1 個小娃娃
      內拿出幾包毒品交給我，我便將該毒品扣押，再打電話請
      分隊長過來，之後一起把被告帶回分局等情（見原審卷99
      年度訴緝字第56號卷第81頁背面至第82頁背面），是黃新
      進偵查佐亦證稱被告係在臺北縣板橋巿永豐街與太和街口
      ，經其盤查後，主動配合交付所持有之海洛因與甲基安非
      他命云云。然被告堅決否認其有主動交付上述毒品之舉，
      並以前詞置辯。質之蔡進福分隊長，其於原審證稱：我接
      到線報表示臺北縣板橋巿永豐街與太和街口有販賣毒品交
      易，就帶隊去現場埋伏，當時係偵查佐黃新進及刑事義警
      黃建榮在現場埋伏，我與線民則在停於附近巷內之偵防車
      上等候，並沒有在查獲現場，也沒有看到扣押毒品之過程
      ，但我在附近有聽到被告態度不配合，很大聲在嚷嚷。之
      後，黃新進打電話跟我回報說有查到毒品，我才開偵防車
      過去永豐街與太和街口，將被告帶回警局等語（見同上原
      審第56號卷第40至41頁背面、第43頁背面），即證述其在
      本件查獲現場附近，有聽到被告大聲嚷嚷、態度不配合等
      聲音，顯與黃新進證述被告經其盤查後，即很配合地主動
      交付毒品一節迥異。再參以原審當庭播放被告在臺北巿政
      府警察局內湖分局，於98年5月30日19時55分許接受警詢
      之錄音錄影光碟，發現被告陳稱：「我就沒有同意搜索」
      等語，警察亦有表示：「不要再給我講這個同意不同意的
      問題」等語，此據原審於99年8月24日審判期日勘驗無訛
      ，並有譯文附卷可稽（見同上原審第56號卷第47頁）。倘
      若被告在臺北縣板橋巿永豐街與太和街口即主動交付所持
      有之海洛因與甲基安非他命等毒品或自願同意接受搜索，
      何以在該現場會有大聲嚷讓等不配合之舉動，嗣於接受警
      詢調查時，又迭爭執起獲扣押物品之執行依據？足見當時
      被告對於警方起獲其所持有海洛因與甲基安非他命等毒品
      之過程合法性確有質疑，而非黃新進偵查佐所稱被告自動
      配合交付。被告辯稱其非主動交付本件海洛因及甲基安非
      他命等毒品予員警黃新進扣押一節，並非無稽。
（三）又蔡進福分隊長於原審證稱其在現場有聽聞被告態度不配
      合，很大聲在嚷嚷，待黃新進偵查佐打電話回報表示已查
      到毒品後，旋駕駛偵防車至臺北縣板橋巿永豐街與太和街
      口將被告帶回警局等情，而被告辯稱其非主動交付本件海
      洛因及甲基安非他命等毒品予黃新進扣押一節，尚非無據
      ，已如前述。而被告復指稱黃新進偵查佐在臺北縣板橋巿
      永豐街與太和街口時，將其隨身攜帶之包包拿過去翻後，
      旋即表示有違禁物等情（見同上原審第56號卷第85頁）。
      黃新進偵查佐在臺北縣板橋巿永豐街與太和街口，應係翻
      搜被告隨身攜帶之包包進而查扣被告持有之本件海洛因及
      甲基安非他命等毒品。按搜索依其程式，可區分為要式搜
      索與非要式搜索，其中非要式搜索又區分為附帶搜索、同
      意搜索、緊急搜索，此觀刑事訴訟法第130 條、第131 條
      、第131 條之1 等規定自明。上開搜索各有其法定要件及
      程式，倘執行搜索人員未予遵守，即屬違法搜索。本件被
      告堅稱其未曾同意司法警察搜索其隨身攜帶之物品等情，
      卷附臺北巿政府警察局內湖分局搜索扣押筆錄（見同上偵
      查卷第11至12頁），亦未記載警方係依刑事訴訟法第131
      條之1 規定經受搜索人同意執行搜索。再遍查案內卷證，
      亦未見任何經被告簽署之自願受搜索同意書，自難認被告
      曾出於自願性同意司法警察對其執行搜索。從而，本件值
      勤員警黃新進偵查佐未持搜索票，復未徵得被告事前自願
      同意搜索，在其執行搜索之前，亦無得逕行拘捕被告而可
      附帶搜索其身體及隨身攜帶物件之事由，卻直接以盤查方
      式翻搜被告隨身攜帶之包包而起獲扣押被告持有之海洛因
      及甲基安非他命，是以本件扣案海洛因及甲基安非他命應
      屬不法搜索扣押而取得之證據。
（四）惟按刑事訴訟，係以確定國家具體之刑罰權為目的，為保
      全證據並確保刑罰之執行，於訴訟程序之進行，有許實施
      強制處分之必要，因強制處分，足以侵害個人之隱私權及
      財產權，若為達訴追之目的而漫無限制，許其不擇手段為
      之，於人權之保障，自有未周。故基於維持正當法律程序
      、司法純潔性及抑止違法偵查之原則，實施刑事訴訟程序
      之公務員不得任意違背法定程序而取證。至於違法取得之
      證據，若不分情節，一概以程序違法為由，否定其證據能
      力，從究明事實真相之角度而言，亦難謂適當，且若僅因
      程式或程序上之瑕疵，致使許多與事實相符之證據，無例
      外地被排除而不用，例如案情重大，然違背法定程序之情
      節輕微，若遽捨棄該證據不用，被告可能逍遙法外，此與
      國民感情相悖，難為社會所接受，自有害於審判之公平正
      義。因此，對於違背法定程序所取得之證據，除法律另有
      規定外，為兼顧程序正義及發現實體真實，允應由法院於
      個案審理中，就個人基本人權之保障及公共利益之均衡維
      護，依法益權衡原則，予以客觀之判斷，亦即宜就（一）
      違背法定程序之程度；（二）違背法定程序時之主觀意圖
      （即實施搜索、扣押之公務員是否明知違法並故意為之）
      ；（三）違背法定程序時之狀況（即程序之違反是否有緊
      急或不得已之情形）；（四）侵害犯罪嫌疑人或被告權益
      之種類及輕重；（五）犯罪所生之危險或實害；（六）禁
      止使用證據對於預防將來違法取得證據之效果；（七）偵
      審人員如依法定程序，有無發現該證據之必然性；（八）
      證據取得之違法對被告訴訟上防禦不利益之程度等情狀予
      以審酌，以決定應否賦予證據能力，此觀刑事訴訟法第15
      8 條之4 規定及最高法院93年度臺上字第664 號判例意旨
      自明。被告於本院審理時已坦承有施用海洛因及甲基安非
      他命之行為，其自白係出於自由意志，核有證據能力。而
      本案執勤員警縱有違背法定程序取得被告持有之海洛因及
      甲基安非他命之情形。但海洛因為鴉片類毒品，極具成癮
      性。施用者非但會情緒不穩，在極短的時間內，亦會因為
      耐藥性的產生而使需求量急速增加，不論在心理上或生理
      上都會對海洛因產生強烈的渴求與依賴。一旦成癮，戒治
      困難，而成癮者，甚而不惜違法犯罪獲取金錢以換取昂貴
      海洛因；且施用者若為懷孕婦女，因胎兒在母體內已產生
      依賴性，更會導致新生兒中毒。至甲基安非他命則為中樞
      神經興奮劑，一旦使用亦極易成癮，一再使用者將呈現中
      毒性精神障礙，其潛在傷害持久且不易根除，甚會產生被
      害妄想及幻覺等現象，除造成個人意外傷害外，亦易衍生
      重大犯罪行為。是以海洛因或甲基安非他命毒品對於社會
      秩序與公共安全之危害甚大。依前引蔡進福分隊長及黃新
      進偵查佐之證詞，其等係為調查販賣毒品犯罪而為蒐證行
      為，依現場情況，雖未必能直接取得被告販賣毒品之直接
      證據，但其等趨前盤查被告，本具有取得被告持有之毒品
      之高度可能性，而得阻止被告所持有之毒品流入市面或使
      用，對於維護社會安全及公共秩序，具有相當實益。且依
      其等當時所獲資訊，因未能特定被告身分，若不立即上前
      盤查，將來亦恐難以取得搜索票或實行通訊監察錄音進行
      偵查，因而造成被告非法持有相當劑量之毒品而危害於社
      會秩序及公共安全（被告當時持有海洛因總淨重1. 71 公
      克、甲基安非他命總淨重4.35公克，並非微量），是以本
      件執勤員警黃新進雖未持搜索票，僅主觀上出於合理懷疑
      認被告持有毒品，即上前盤查並逕行搜索扣得上開毒品，
      縱與搜索扣押法定程序未符。然依其與蔡進福分隊長查緝
      販賣毒品犯罪目的，其等應非明知程序違法而惡意為之。
      再者，本件被告確實非法持有海洛因與甲基安非他命等毒
      品，以客觀結果論，被告仍為持有第一級及第二級毒品之
      現行犯。而海洛因與甲基安非他命既為違禁毒品，依毒品
      危害防制條例第18條第1項前段規定，一但查獲即應沒收
      銷燬，被告對於該等毒品之所有權，於法律上應認欠缺保
      護之必要。此外，觀諸黃新進偵查佐之證詞及被告於原審
      供稱「另一個警察也走過來，把我抓上車，還幫我提袋子
      」等語（見同上原審第56號卷第28頁背面），黃新進偵查
      佐取得本件被告所持有之海洛因及甲基安非他命之方式，
      亦係自被告所謂包包中翻搜取出，而非對被告以強暴方式
      搜身直接壓抑其人身自由。據上，即認黃新進偵查佐及蔡
      進福分隊長搜索扣押被告所持有之海洛因、甲基安非他命
      等毒品有違法定程序，然其等搜索扣押本件被告所持有之
      海洛因及甲基安非他命，係為調查販賣毒品之犯罪，以維
      社會治安，並判斷有緊急而不得以之個案情形，而非出於
      違法濫權之惡意，若僅因過案蒐集證據方式之偏差，一概
      排除本件搜索扣案所得海洛因及甲基安非他命之證據能力
      ，僅造成確有犯罪行為之被告逃過追訴處罰，對抑制日後
      員警不法偵查又未必有顯然積極之效果，本院依刑事訴訟
      法第158條之4規定及前引最高法院判例意旨，權衡社會秩
      序與安全等公共利益維護及對被告基本權利實際影響程度
      ，認為無須排除本件搜索扣案所得海洛因及甲基安非他命
      之證據能力。據此，法務部調查局及臺北市政府警察局刑
      事鑑識中心對於上述毒品所作成之鑑定報告，自然亦有證
      據能力，被告抗辯稱上述證據均無證據能力，容無可採。
（四）承上所析，本件搜索扣案所得海洛因及甲基安非他命及前
      引毒品鑑定報告，應認有證據能力。是以被告仍係非法持
      有海洛因與甲基安非他命之現行犯，故黃新進偵查佐起獲
      扣押被告持有海洛因及甲基安非他命等毒品後，會同蔡進
      福分隊長將被告逮捕帶回警局製作筆錄及採集尿液檢體，
      其拘捕程序即應認合於刑事訴訟法第88條逮捕現行犯之規
      定，而非不法逮捕。被告辯稱本件扣案之海洛因與甲基安
      非他命等毒品，係出於非法搜索所得，被告非現行犯，本
      件逮捕程序非法，尚失所據。再按檢察事務官、司法警察
      官或司法警察因調查犯罪情形及蒐集證據之必要，對於經
      拘提或逮捕到案之犯罪嫌疑人或被告，得違反犯罪嫌疑人
      或被告之意思，採取其指紋、掌紋、腳印，予以照相、測
      量身高或類似之行為；有相當理由認為採取毛髮、唾液、
      尿液、聲調或吐氣得作為犯罪之證據時，並得採取之，為
      刑事訴訟法第205 條之2 所明定。本件被告既為司法警察
      合法逮捕之持有海洛因及甲基安非他命等現行犯，縱被告
      不願接受尿液檢體之採集，亦得認有相當理由可違反被告
      意思，對其進行尿液檢體之強制採集，被告辯稱警方違反
      其意願對其進行採尿，本件尿液檢體為違背法定程序所取
      得之證據，包含臺灣尖端先進生技公司鑑定所得之濫用藥
      物檢驗報告書，依毒樹果實理論，亦屬違法採證而衍生取
      得之證據，均無證據能力云云，尚屬無據。
（五）據上，本件扣案海洛因及甲基安非他命暨被告尿液檢體與
      前引相關濫用藥物檢驗報告及毒品鑑定報告，均有證據能
      力，已如前所述，自可作為被告於本院審理時自白之補強
      證據。參諸海洛因經注射或吸入人體後，約80% 於24小時
      內自尿中排出，且尿液中能否驗出嗎啡陽性反應與其投與
      量、投與途徑、採尿時間、個人體質及檢測方法之靈敏度
      有關，國外曾有文獻報導注射6 毫克之海洛因鹽酸鹽，其
      代謝物嗎啡之平均可檢出時限約為26小時。另甲基安非他
      命經口服投與後約70% 於24小時內自尿中排出，約90 %於
      96小時內自尿中排出，由於甲基安非他命成分之檢出與其
      投與方式、投與量、個人體質、採尿時間與檢測儀器之精
      密度等諸多因素有關，因此僅憑尿液中呈安非他命陽性反
      應，並無法確實推算吸食時間距採集時間之長短，惟依上
      述資料推斷，最長可能不會超過4 日等情，業經行政院衛
      生署藥物食品檢驗局於81年9 月8 日以藥檢壹字第811488
      5 號、81年2 月8 日（81）藥檢壹字第001156號函示明確
      ，被告尿液送驗結果既有海洛因代謝物嗎啡及甲基安非他
      命陽性反應。以檢驗學理而言，氣相層析儀分析法為揮發
      性或半揮發性有機化合物之最適當儀器。將待測成份直接
      注入層吸管柱或注入注射部經加熱揮發進入層吸管柱後，
      管柱以恆溫加熱或以程式控制加熱，則各成份依其熱力學
      性質（化合物在層析溫度之蒸氣壓及對固定相之選擇性）
      之不同而在固定相及移動相（即載行氣體）中有不同之分
      佈，載行氣體攜帶化合物之蒸氣通過層析管，並依其蒸氣
      壓之不同即對固定相之選擇性不同而得以分離不同之成份
      ，當可排除檢驗結果違誤失真之可能，被告自白核與其他
      事證相符，被告有事實欄所示之施用海洛因及甲基安非他
      命犯行無誤。被告於原審準備程序要求將其尿液檢體再送
      複驗（見同上原審第56號卷第19頁背面），依刑事訴訟法
      第163 條之2 第2 項第3 款規定，當無調查之必要，亦併
      予敘明。
三、綜上所述，被告辯稱本件扣案海洛因及甲基安非他命等毒品
    、尿液檢體及相關鑑定報告，不得作為證據，均無可採，本
    件事證明確，被告施用海洛因及甲基安非他命之犯行，堪以
    認定，應依法論科。
四、查被告前因施用毒品，經臺灣桃園地方法院97年度毒聲字第
    474 號裁定移送勒戒處所執行觀察、勒戒後，認無繼續施用
    毒品傾向，於97年8 月21日釋放，由臺灣桃園地方法院檢察
    署檢察官於97年9 月1 日以97年度毒偵字第3530號為不起訴
    處分確定，有本院被告全國前案紀錄表可憑。被告於觀察勒
    戒執行完畢釋放後5 年內再度施用海洛因及甲基安非他命，
    核其所為，係犯毒品危害防制條例第10條第1 、2 項之施用
    第一、二級毒品罪。其為施用海洛因及甲基安非他命之持有
    毒品之低度行為，均應為施用之高度行為所吸收，不另論罪
    。又被告所犯上開二罪，犯罪構成要件不同、犯意及犯罪行
    為有別，應分論併罰。原審未查本件扣案海洛因及甲基安非
    他命縱為非法搜索扣押所得，但依法益權衡法則加以權衡後
    ，扣案上述毒品，仍應有證據能力，又誤認持有毒品而為現
    行犯之被告係受非法逮捕及非法採集尿液檢體，逕將本件得
    作為被告自白具有真實性之補強證據之證據能力全部予以排
    除，而為被告無罪之諭知，容有未當。檢察官據此提起上訴
    ，請求撤銷改判被告有罪，應認為有理由，爰由本院撤銷改
    判。
五、本院審酌被告前已有施用毒品之觀察勒戒紀錄，再度施用毒
    品，足見戒毒意志不堅，未能體悟施用毒品對自己、家人造
    成之傷害及對社會秩序與公共安全危害，自屬可議，兼衡被
    告犯罪目的、情節、犯後態度等一切情狀，量處被告如主文
    第二項所示之刑，並定有期徒刑部分之應執行刑，以惕勵被
    告及時醒悟戒絕毒癮。扣案第一級毒品海洛因驗餘淨重1.71
    公克及含甲基安非他命成份之第二級毒品驗餘淨重4.32公克
    ，為被告持有為供施用之違禁毒品，依毒品危害防制條例第
    18條第1 項規定沒收銷燬，包裝上開毒品之包裝袋既得與毒
    品分別秤重，即無不能與內裝毒品分離之情形，而該等包裝
    袋係為防止毒品散漏受潮之用，被告於本院審理時亦坦承此
    為其所有之物，依刑法第38條第1 項第2 款規定，併於被告
    所犯各罪主刑宣告項下諭知沒收。至扣案空塑膠分裝袋60只
    尚查無證據認與本件被告犯罪有關，故不予宣告沒收。
據上論斷，應依刑事訴訟法第369條第1項前段、第364條、第299
條第1 項前段，刑法第11條前段、毒品危害防制條例第10條第1
項、第2 項、第18條第1 項前段，刑法第51條第5 款、第38條第
1 項第2 款，判決如主文。
本案經檢察官黃柏齡到庭執行職務。
中    華    民    國   100    年    4     月    29    日
                  刑事第二十四庭審判長法  官  李錦樑
                                      法  官  朱瑞娟
                                      法  官  陳恆寬
以上正本證明與原本無異。
施用第一級毒品部分，如不服本判決，應於收受送達後10日內向
本院提出上訴書狀，其未敘述上訴之理由者並得於提起上訴後10
日內向本院補提理由書（均須按他造當事人之人數附繕本）「切
勿逕送上級法院」。
施用第二級毒品部分，不得上訴。
                                      書記官  黃家麟
中    華    民    國   100    年    5     月    6     日
附錄：本案論罪科刑法條全文
毒品危害防制條例第10條
施用第一級毒品者，處 6 月以上 5 年以下有期徒刑。
施用第二級毒品者，處 3 年以下有期徒刑。